---
title: "Taller 5 - Factors & Dates"
author: "Rafael La Buonora"
date: "5/4/2018"
output: ioslides_presentation
---

##Forcats

Como muchos de los packages del `tidyverse`, la idea es simplificar y unificar las interfases.

##Factores

Sirven para modelar variables categóricas.

```{r}
x1 <- c("Dec", "Abr", "Ene", "Mar")
x1

```

##Problemas de usar texto

Orden:
```{r}
sort(x1)
```

Errores de tipeo:
```{r}
x2 <- c("Dec", "Abr", "Ene", "Marzo")
```

##Factores

Evitan estos problemas.
```{r}
niveles <- c("Ene", "Feb", "Mar", "Abr", 
             "May", "Jun", "Jul", "Ag",
            "Set", "Oct", "Nov", "Dec")

```

```{r}
x1
meses_factor <- factor(x1, levels=niveles)
sort(meses_factor)
```
##Errores

Si hay un error:
```{r}
x2
meses_factor_2 <- factor(x2, levels=niveles)
meses_factor_2
```

##Ejemplos con una encuesta

```{r, message=FALSE}
library(dplyr)
library(forcats)
```
```{r}
head(gss_cat)
```
Vamos a usar `ggplot` para graficar los datos, pero podrían ser tablas.


##Barchart con ggplot

```{r, fig.width=7, fig.height=4.5}
library(ggplot2)
ggplot(gss_cat, aes(x=race)) + geom_bar()
```

***

```{r}
ggplot(gss_cat, aes(x=race)) + geom_bar() + 
                scale_x_discrete(drop=FALSE)

```

##Distribución

Explorar la distribución de `rincome`:
```{r, fig.width=7.2, fig.height=3.8}

ggplot(gss_cat, aes(x=rincome)) + geom_bar() + 
       theme(axis.text.x=element_text(angle=90))
```


##Horas de mirar TV para cada religión


```{r, fig.width=7.2, fig.height=3}
relig <- gss_cat %>% 
         group_by(relig) %>%
         summarize(age=mean(age, na.rm=TRUE),
                   tvhours=mean(tvhours, na.rm=TRUE),
                   n=n())

ggplot(relig, aes(tvhours, relig)) + geom_point()
```

##Reordenar las religiones

Como son un factor, puedo usar `fct_reorder`, esta función lleva: un factor y un vector numérico. Devuelve el mismo factor pero con los niveles reordenados.

```{r, fig.width=7.2, fig.height=2.8}
relig <- relig %>% 
         mutate(relig_factor = fct_reorder(relig, tvhours))

ggplot(relig, aes(tvhours, relig_factor)) + geom_point()
 
```

***

Tangente, en el libro está así:

```{r}
ggplot(relig, aes(tvhours, fct_reorder(relig, tvhours))) + 
       geom_point()

```

##Otra variable

```{r, fig.width=7.2, fig.height=2.8}
rincome <- gss_cat %>%
           group_by(rincome) %>%
           summarize(age = mean(age, na.rm=TRUE),
                     tvhours = mean(tvhours, na.rm=TRUE),
                     n=n())

ggplot(rincome, aes(tvhours, rincome)) + 
       geom_point()  
```

##El orden de los factores...

No tiene sentido reordenarlos por otra variable como en el caso anterior. Sin embargo, podemos querer mandar algunos para adelante para resaltarlos:
```{r, fig.width=7.2, fig.height=3.2}
ggplot(rincome, aes(tvhours, relevel(rincome, "Not applicable"))) + 
       geom_point()
```

##Reordenar por frecuencia (`fct_infreq`)

```{r, fig.width=7.2, fig.height=3.2}
gss_cat %>%
        mutate(marital = marital %>% fct_infreq() ) %>%

ggplot(aes(marital)) + geom_bar()
```

***

`fct_rev` lo revierte:

```{r, fig.width=7.2, fig.height=4}
gss_cat %>%
mutate(marital = marital %>% fct_infreq() %>% fct_rev()) %>%

ggplot(aes(marital)) + geom_bar()
```


##Recodificar los factores

```{r}
gss_cat %>% count(partyid)
```

##Recodificar los factores (`fct_recode`)

```{r, eval=FALSE}
gss_cat %>% 
  mutate(partyid = fct_recode(partyid,
         "Republican, strong" = "Strong republican",
         "Republican, weak" = "Not str republican",
         "Independent, near rep" = "Ind,near rep",
         "Independent, near dem" = "Ind,near dem",
         "Democrat, weak" = "Not str democrat",
         "Democrat, strong" = "Strong democrat")) %>% 
  count(partyid) 
```

***

```{r, eval=FALSE}
count(partyid) 
```

```{r, echo=FALSE}
gss_cat %>% 
  mutate(partyid = fct_recode(partyid,
         "Republican, strong" = "Strong republican",
         "Republican, weak" = "Not str republican",
         "Independent, near rep" = "Ind,near rep",
         "Independent, near dem" = "Ind,near dem",
         "Democrat, weak" = "Not str democrat",
         "Democrat, strong" = "Strong democrat")) %>% 
  count(partyid) 
```


##Agrupaciones (`fct_collapse`)


```{r}
gss_cat %>%
  mutate(partyid = fct_collapse(partyid,
         other = c("No answer", "Don't know", "Other party"),
         rep = c("Strong republican", "Not str republican"),
         ind = c("Ind,near rep", "Independent", "Ind,near dem"),
         dem = c("Not str democrat", "Strong democrat"))) %>%
  count(partyid)
```

##Agrupaciones (`fct_lump`)

Colapsa los factores chicos en un "otros".

```{r, eval=FALSE}
gss_cat %>%
  mutate(relig = fct_lump(relig, n = 10, other_level="otros")) %>%
  count(relig, sort = TRUE)
```
***

```{r, eval=FALSE}
count(relig, sort = TRUE)
```

```{r, echo=FALSE}
gss_cat %>%
  mutate(relig = fct_lump(relig, n = 10, other_level="otros")) %>%
  count(relig, sort = TRUE)
```

##Deberes

1) Calcular cuántas empresas hay en cada zona franca y hacer un dot plot.

2) Calcular el VBP agregado por Zona, quedarse solo con las "principales". Lo mismo con empleados.

